臺灣新竹地方法院民事小額判決  
111年度竹小字第665號
原      告  羅文憲  

被      告  陳瑞源  
上列當事人間損害賠償事件，本院於民國111年11月15日辯論終
結，判決如下：
    主      文
被告應給付原告新臺幣玖仟玖佰捌拾元，及自民國一一一年十月
二十七日起至清償日止，按週年利率百分之五計算之利息。
原告其餘之訴駁回。
訴訟費用新臺幣壹仟元由被告負擔新臺幣參佰玖拾玖元，餘由原
告負擔。
本判決原告勝訴部分得假執行。
    事實及理由
壹、程序方面：
    本件被告經合法通知，未於言詞辯論期日到場，核無民事訴
    訟法第386條各款所列情形，爰依原告之聲請，由其一造辯
    論而為判決。
貳、實體方面：
一、原告起訴主張：被告於民國111年7月11日16時43分許，駕駛
    車牌號碼：000-0000自用小貨車（下稱肇事車輛），行經新
    竹市東區公道五路一段與慈雲路口時，因為過失碰撞原告所
    有並由原告駕駛之車牌號碼：00-0000自用小客貨車（下稱
    系爭車輛），致系爭車輛毀損，系爭車輛經送車廠估價維修
    費用為新臺幣（下同）12,500元（其中含工資2,400元、烤
    漆7,300元、零件2,800元），因系爭車輛維修期間預估5天
    時間無法使用，原告需另搭車上下班，預估搭車費用為2,50
    0元，又因本件事故發生後被告一直採取不予理會的態度，
    原告須請假處理各項事務及提告司法解決，造成於原告請假
    損失及精神上的損失，為此爰依侵權行為之法律關係，請求
    被告賠償系爭車輛維修費用12,500元、搭車車資2,500元及
    精神慰撫金10,000元，共計25,000元等語。並於本院聲明：
    被告應給付原告25,000元，及自起訴狀繕本送達翌日起至清
    償日止，按週年利率百分之5計算之利息。
二、被告經合法通知，未於言詞辯論期日到場，亦未提出書狀作
    任何聲明或陳述。
三、本院之判斷：
（一）原告主張之前揭事實，業據其提出車輛估價單、新竹市警
      察局道路交通事故當事人登記聯單、初步分析研判表等件
      為證，並有新竹市警察局111年10月19日竹市警交字第111
      0042161號函文暨所附之道路交通事故現場圖、談話紀錄
      表、初步分析研判表、影像截圖紀錄表、照片黏貼紀錄表
      等件附卷可稽；而被告迄未到場爭執，亦未提出任何有利
      於己之聲明、陳述或證據，以供本院審酌，自堪信原告之
      主張為真實。
（二）按汽車行駛時，駕駛人應注意車前狀況及兩車併行之間隔
      ，並隨時採取必要之安全措施。汽車在設有慢車道之雙向
      二車道，除應依前項各款規定行駛外，於快慢車道間變換
      車道時，應顯示方向燈，讓直行車先行，並注意安全距離
      。汽車在同向二車道以上之道路，除應依標誌或標線之指
      示行駛外，並應遵守下列規定：六、變換車道時，應讓直
      行車先行，並注意安全距離，道路交通安全規則第94條第
      3項、第97條第2項、第98條第1項第6款分別定有明文。經
      查，被告在警詢時稱：「我現場直行，我等待前方大貨車
      右轉後就直行，然後突然發生碰撞。」等語（見本院卷第
      29頁），及原告於警詢稱：「我現場直行，突遭對方碰撞
      。」等語（見本院卷第31頁），而觀看上開警局所提供之
      本件事故影像截圖紀錄表所示，畫面為肇事車輛行車紀錄
      器，攝影時間為111年7月11日15時50分03秒，畫面右方為
      系爭車輛，攝影時間111年7月11日15時50分08秒，畫面右
      下角為系爭車輛車頭（見本院卷第35頁），足見原告駕駛
      系爭車輛於本件事故發生時確實直行於新竹市公道五路一
      段外車道，而被告駕駛肇事車輛於上開路段直行中線車道
      ，然卻右偏外車道，亦有警局提供之現場圖可稽（見本院
      院第27頁），依前揭規定，被告變換車道應讓原告駕駛之
      系爭車輛先行，且應注意兩車間之距離並採取必要之安全
      措施，卻疏未注意，擦撞原告駕駛之系爭車輛，致系爭車
      輛受損，則被告自有過失，且其過失行為與系爭車輛之損
      害結果間具有相當因果關係，是被告就本件肇事應負過失
      侵權行為責任，洵堪認定。
（三）次按因故意或過失不法侵害他人之權利者，負損害賠償責
      任；又汽車、機車或其他非依軌道行駛之動力車輛，在使
      用中加損害於他人者，駕駛人應賠償因此所生之損害；不
      法毀損他人之物者，被害人得請求賠償其物因毀損所減少
      之價值，民法第184條第1項前段、第191條之2、第196條
      分別定有明文。又物被毀損時，被害人除得依據民法第19
      6條請求賠償外，並不排除民法第213條至第215條之適用
      ，依民法第196條請求賠償物被毀損所減少之價額，得以
      修復費用為估定之標準，但以必要者為限（例如：修理材
      料以新品換舊品，應予折舊），亦有最高法院77年度第9
      次民事庭會議決議（一）、同院73年度台上字第1574號判
      決可資參照。查被告因前開過失肇致本件車禍，並致系爭
      車輛受有損害等情，已如前述，則被告自應就系爭車輛損
      害負賠償責任。而系爭車輛因本件車禍受損，共計支付修
      理費用12,500元（含工資2,400元、烤漆7,300元、零件2,
      800元）等情，亦有估價單在卷可按，經核該估價單所列
      各修復項目與系爭車輛受損之情形相符，堪認確係屬修復
      系爭車輛所必要。而依行政院頒布之「固定資產耐用年數
      表」及「固定資產折舊率表」之規定，自用小客車之耐用
      年數為5年，依定率遞減法每年折舊369/1000，其最後1年
      之折舊額，加歷年折舊累積額，總和不得超過該資產成本
      原額9/10，是其殘值為1/10，且固定資產提列折舊採用定
      率遞減法則者，以1年為計算單位，其使用期限未滿1年者
      ，按實際使用之月數相當於全年之比例計算之，不滿1月
      者，以1月計。準此，系爭車輛之出廠日為91年11月，有
      系爭車輛之車籍資料附卷可憑（見本院卷第53頁），至事
      故發生之日為111年7月11日，故實際使用時間為19年8月
      ，扣除其零件費用經折舊後價值應為資產成本額之1/10，
      即280元（計算式如下：2,800×1/10＝280元），另關於工
      資及烤漆部分，因無折舊之問題，是以原告得請求被告賠
      償系爭車輛之必要修復費用為9,980元（計算式：280＋2,4
      00＋7,300＝9,980）。
（四）原告另主張因本件事故發生無法駕駛系爭車輛，需搭車上
      下班，預估修車時間5天，需花車資為2,500元，然原告未
      提出未提出任何收據明細，此部分請求無據。
（五）又原告主張精神慰撫金部分，按不法侵害他人之身體、健
      康、名譽、自由、信用、隱私、貞操，或不法侵害其他人
      格法益而情節重大者，被害人雖非財產上之損害，亦得請
      求賠償相當之金額，民法第195條第1項固定有明文。原告
      主張被告侵權行為樣態為侵害其財產權，並非人格權受有
      侵害，其請求經神慰撫金，同屬無據。　
（六）末按給付無確定期限者，債務人於債權人得請求給付時，
      經其催告而未為給付，自受催告時起，負遲延責任。其經
      債權人起訴而送達訴狀，或依督促程序送達支付命令，或
      為其他相類之行為者，與催告有同一之效力。遲延之債務
      ，以支付金錢為標的者，債權人得請求依法定利率計算之
      遲延利息；應付利息之債務，其利率未經約定，亦無法律
      可據者，週年利率為百分之5，民法第229條第2項、第233
      條第1項前段及第203條分別定有明文。原告對被告得請求
      之損害賠償，係未約定期限之給付，亦未約定遲延利率，
      原告請求自起訴狀繕本送達翌日即111年10月27日起至清
      償日止，按週年利率百分之5計算之遲延利息，即屬有據
      。
四、綜上所述，原告依侵權行為損害賠償之法律關係，請求被告
    賠償原告9,980元，及自111年10月27日起至清償日止，按週
    年利率百分之5計算之遲延利息，即有理由，應予准許。逾
    上開範圍之請求，則屬無據，應予駁回。
五、本件係適用小額訴訟事件為被告部分敗訴之判決，應依職權
    宣告假執行。並於判決時確定訴訟費用額如主文第3項所示
    之金額。
據上論結，本件原告之訴為一部有理由、一部無理由，依民事訴
訟法第436條之23、第436條第2項、第385條第1項前段、第79條
、第436條之19第1項、第436條之20，判決如主文。
中　　華　　民　　國　　111 　年　　11　　月　　29　　日
                新竹簡易庭    法  官  邱玉汝
以上正本證明與原本無異。
如對本判決上訴，非以其違背法令為理由不得為之，且須於判決
送達後20日內向本院提出上訴狀並記載上訴理由（須按他造當事
人之人數附繕本）；如委任律師提起上訴者，應一併繳納上訴審
裁判費。
中　　華　　民　　國　　111 　年　　11　　月　　29　　日
                              書記官  楊霽